【裁判字號】    90,交訴,19
【裁判日期】    900531
【裁判案由】    公共危險
【裁判全文】
臺灣基隆地方法院刑事判決                            九十年度交訴字第一九號
    公  訴  人  臺灣基隆地方法院檢察署檢察官
    被      告  乙○○
右列被告因公共危險案件，經檢察官提起公訴（九十年度偵字第一一九二號），本院
判決如左：
    主  文
乙○○服用酒類，不能安全駕駛動力交通工具而駕駛，處有期徒刑貳月，如易科罰金
以參佰元折算壹日；又駕駛動力交通工具肇事，致人受傷而逃逸，處有期徒刑柒月。
應執行有期徒刑捌月。緩刑參年。
    事  實
一、乙○○明知服用酒類後之反應及操控能力均較遲鈍，汽車駕駛人於飲酒後吐氣所
    含酒精成分超過每公升○‧二五毫克以上者，依道路交通安全規則第一百十四條
    第二款之規定即不得再行駕駛汽車等動力交通工具，以防止酒後因不能安全駕駛
    而發生車禍之危險，且依道路交通管理處罰條例第六十二條第一項之規定，汽車
    駕駛人駕駛汽車肇事致人受傷或死亡，應即採取救護或其他必要措施，並向警察
    機關報告，不得駛離，此乃為維護交通安全並加強救護以減少被害人死傷之強制
    規定，詎乙○○於民國（下同）九十年三月八日二十一時許，在基隆市○○路「
    精饌餐廳」飲用啤酒三瓶後，其血液中酒精濃度為每公升壹點零玖毫克，其反應
    及操控能力已達不能安全駕駛動力交通工具之狀態，竟仍駕駛車號三Ｇ—七四四
    ○號自小貨車沿基隆市○○路欲返回位於基隆市○○路之宿舍，於同日二十一時
    五十分左右，其行經基隆市○○路二十二號前時，因不勝酒力而駛入對向車道，
    撞及該車道內由丙○○所駕駛車號Ｔ六—四六八六號自小客車，該車再撞及停放
    同路二十四號前甲○○所有車號ＮＥ—五四三號自小客車，致使丙○○受有頭部
    五乘五公分血腫、左耳二乘二公分擦傷等傷害（過失傷害部分業據丙○○於偵查
    中撤回告訴，經檢察官為不起訴處分），乙○○於肇事後，未下車查看並採取必
    要之救護措施，反而駕車逃逸，經路人胡鐘亮目睹後驅車追趕，於同日二十二時
    許，在基隆市○○○道口攔獲，經警據報前往處理而查獲上情。
二、案經基隆市警察局第四分局報請臺灣基隆地方法院檢察署檢察官偵查起訴。
    理  由
一、右揭事實，業據被告乙○○坦承不諱，核與證人丙○○、胡鐘亮、甲○○證述情
    節相符，並有酒精濃度測試單、基隆市警察局舉發違反交通管理事件通知單、道
    路交通事故調查報告表、照片十二幀及驗傷診斷書等附卷可稽，事證明確，被告
    犯行洵堪認定。
二、核被告所為，係犯刑法第一百八十五條之三服用酒類不能安全駕駛罪、第一百八
    十五條之四駕駛動力交通工具肇事致人受傷而逃逸罪。被告駕車肇事使被害人受
    傷，成為無自救力之人，依法即應予以保護，被告竟遺棄而不顧，另犯有刑法第
    二百九十四條第一項之遺棄罪。被告所犯刑法第一百八十五條之四之肇事逃逸罪
    與同法第二百九十四條第一項之遺棄罪，二者之構成要件不同，且所侵害之法益
    ，前者為社會之公共安全，與後者所保護者為個人之生命、身體安全，亦屬有間
    。被告一個駕車離去之行為，同時觸犯構成犯罪要件及侵害法益均不相同之遺棄
    罪與駕車肇事逃逸罪，應依想像競合犯之規定，從一重之肇事逃逸罪處斷（最高
    法院八十九年度台上字第六五一四號判決參照）。又被告所犯之上開遺棄罪雖未
    據檢察官提起公訴，惟本院認與已起訴之肇事逃逸罪間有裁判上一罪之關係，本
    院自應予審理，併此敘明。被告所犯上開服用酒類不能安全駕駛罪、肇事逃逸罪
    間，犯意各別，行為互殊，應分論併罰。爰審酌被告於飲酒後，猶強行駕車肇事
    ，且於肇事後漠視被害人所受之身體傷害，不僅未積極加以救護，反而駕車逃逸
    ，惟事後已與被害人和解等一切情狀，分別量處如主文所示之刑，服用酒類不能
    安全駕駛罪部分並諭知易科罰金之折算標準，並定其應執行之刑，以示懲戒。又
    被告前未曾受過有期徒刑以上刑之宣告，此有台灣基隆地方法院檢察署刑案資料
    查註紀錄表一紙在卷可證，其因一時失慮致罹刑章，經此次教訓後，當知所警惕
    而無再犯之虞，本院認其所受刑之宣告以暫不執行為適當，併宣告緩刑三年，以
    啟自新。
據上論斷，應依刑事訴訟法第二百九十九條第一項前段，刑法第一百八十五條之三、
第一百八十五條之四、第二百九十四條第一項、第五十五條、第四十一條、第五十一
條第五款、第七十四條第一款，罰金罰鍰提高標準條例第一條前段、第二條，判決如
主文。
本案經檢察官周慶華到庭執行職務。
中      華      民      國      九十      年      五    月    三十一    日
                                  臺灣基隆地方法院刑事第二庭
                                        法  官    齊      潔
右正本證明與原本無異。
對於本件判決如有不服，應於收受送達後十日內，向本院提出上訴書狀，上訴於臺灣
高等法院，並按他造當事人之人數附具繕本。
                                        書記官    林  苑  珍
中      華      民      國      九十      年     六     月      五      日
附錄論罪法條
刑法第一百八十五條之三：
服用毒品、麻醉藥品、酒類或其他相類之物，不能安全駕駛動力交通工具而駕駛者，
處一年以下有期徒刑、拘役或三萬元以下罰金。
刑法第一百八十五條之四：
駕駛動力交通工具肇事，致人死傷而逃逸者，處六月以上五年以下有期徒刑。
刑法第二百九十四條第一項：
對於無自救力之人，依法令或契約應扶助，養育或保護而遺棄之或不為其生存所必要
之扶助、養育或保護者，處六月以上五年以下有期徒刑。


司法院資訊處製作；財團法人民間司法改革基金會備份。
